【裁判字號】    99,訴,631
【裁判日期】    990630
【裁判案由】    妨害風化
【裁判全文】
臺灣板橋地方法院刑事判決               99年度訴字第631號
公  訴  人  臺灣板橋地方法院檢察署檢察官
被      告  乙○○
上列被告因妨害風化案件，經檢察官提起公訴（98度偵字第2604
9 號），本院判決如下：
    主  文
乙○○共同犯圖利媒介猥褻罪，累犯，處有期徒刑伍月，如易科
罰金，以新臺幣壹仟元折算壹日。扣案之行動電話門號00000000
00號SIM 卡壹張沒收。
    事  實                                              
一、乙○○前因妨害風化案件，經臺灣士林地方法院以96年度士
    簡字第1200號判決處有期徒刑3 月確定，於民國97年6 月13
    日易科罰金執行完畢（構成累犯）。又因妨害風化案件，經
    警查獲並由臺灣臺北地方法院檢察署檢察官偵查中（嗣經該
    署檢察官於98年11月13日以98年度偵字第2801、5078、5396
    、5848、5933、5934、6832、6833、8420、10526 號提起公
    訴）。詎仍不知悔改，猶與不詳姓名年籍之應召站成員基於
    共同意圖營利之犯意聯絡，以每小時收費新臺幣（下同）25
    0 元之代價，持其所有行動電話門號000000 0000 號為聯絡
    工具，於98年9 月17日20時38分許，駕駛其所有之車號1480
    -RH 號自用小客車，搭載丙○○前往臺北縣中和市○○路11
    84號美芙汽車旅館318 號房，以2 千5 百元之代價，由丙○○為男客甲○○從事按摩性器官至射精為止之猥褻行為。嗣
    經警於上揭時地盤查，並扣得乙○○、丙○○分別使用之行
    動電話門號為0000000000號、0000000000號之SIM 卡2 張，
    始悉上情。
二、案經臺北縣政府警察局新莊分局報請臺灣板橋地方法院檢察
    署檢察官偵查起訴。
    理  由
壹、證據能力部分：
一、被告乙○○爭執伊警詢筆錄之內容，辯稱警察局製作筆錄時
    ，講了5 、6 分鐘，警察就把錄音機關掉，警察說要伊好好
    配合云云。惟被告亦供稱：警察沒有恐嚇伊，也沒有對伊刑
    求等語（見本院99年4 月15日準備程序筆錄），可見被告仍
    具有自主判斷之餘地，即與強暴、脅迫等不法取供之情形未
    合，是其於警詢自白係出於任意性，且亦與事實相符（詳後
    述），自得為證據。
二、復按被告以外之人於審判外之言詞或書面陳述，除法律有規
    定者外，不得作為證據。又被告以外之人於審判外之陳述，
    經當事人於審判程序同意作為證據，法院審酌該言詞陳述或
    書面陳述作成時之情況，認為適當者，亦得為證據。當事人
    、代理人或辯護人於法院調查證據時，知有第159 條第1 項
    不得為證據之情形，而未於言詞辯論終結前聲明異議者，視
    為有前項之同意，刑事訴訟法第159 條第1 項及第159 條之
    5 分別定有明文。查就證人丙○○、甲○○於警詢之證述，
    被告並未爭執其證據能力，僅就證明力部分有所質疑；至其
    餘本院所引用之證據，被告亦未爭執其證據能力，本院審酌
    該等言詞或書面陳述作成之情況，核無違法取證及證明力明
    顯過低之瑕疵，亦認為以之作為證據為適當，故依上開規定
    ，應有證據能力。
貳、得心證之理由：
一、訊據被告乙○○固坦承於上揭時地，駕駛車號1480-RH 號自
    用小客車，載送丙○○前往「美芙汽車旅館」之事實，惟矢
    口否認涉有上揭妨害風化之犯行，辯稱：伊載丙○○的原因
    是她打電話給伊，要一起出去吃飯，因為她是從事保險業，
    那天丙○○說叫伊順便帶她去中和永貞路診所拿安眠藥，後
    來她說她有一支手機剛買沒有幾天，覺得怪怪的，要伊帶她
    到景平路一家通訊行維修手機，後來伊與丙○○一起去吃飯
    ，丙○○叫伊載她到美芙汽車旅館，叫伊在外面等她一下，
    伊在外面等丙○○大概20多分鐘，丙○○出來後，警察就上
    前盤問將渠等帶到警察局，伊不知道丙○○與甲○○在汽車
    旅館裡面做什麼，伊不是載丙○○到美芙汽車旅館進行性交
    易云云。經查：
（一）上揭犯罪事實，業據被告乙○○於警詢時坦承不諱（見98
      年度偵字第26049 號偵查卷第8 至10頁）。核與證人丙○○於警詢（見同上偵查卷第11至14頁）、證人甲○○於警
      詢（見同上偵查卷第15至17頁）及本院審理中（見本院99
      年5 月20日審判筆錄，本院卷第31、32頁）證述情節大致
      相符，復有行動電話門號0000 000000 號之98年9 月份通
      聯紀錄、本院板橋簡易庭98年度板秩字第254 號裁定、臺
      灣臺北地方法院檢察署98年度偵字第2801、5078、5396、
      5848、5933、5934、6832、68 33 、8420、10526 號起訴
      書各1 份在卷可稽，並有行動電話門號0000000000號及00
      00000000號之SIM 卡2 張扣案可資佐證。
（二）被告雖以前詞置辯，且證人丙○○、甲○○嗣於偵查中亦
      均翻異前供，改口稱兩人當天是在美芙汽車旅館談一些保
      險的事情等語（分見98年度偵字第26049 號偵查卷第66、
      67頁及74、75頁）。然檢察官於該次偵訊時訊問證人丙○○當日找甲○○所談之保險內容，其卻無法交待清楚，更
      有甚者，檢察官進一步訊問其銷售醫療險之具體內容、主
      要承保範圍等事項，證人丙○○仍是無法回答，可見證人
      丙○○是否有從事保險業務，實令人懷疑。況證人甲○○
      嗣於本院審理中已證稱其已向臺灣板橋地方法院檢察署自
      首偽證犯行，證稱其於偵查中所述為虛偽不實，於警詢筆
      錄中，除了4 千元的部分不對外，其他大部分都是真的，
      並稱是有一天丙○○約伊出來，伊、丙○○、乙○○一起
      在板橋家樂福旁邊的咖啡廳討論案情，丙○○說她有做過
      保險，所以要伊陳述丙○○打電話給伊，約在美芙汽車旅
      館談保險等語（見本院99年5 月20日審判筆錄，本院卷第
      31、32頁）。證人甲○○與證人丙○○、被告乙○○並無
      任何仇怨嫌隙，並坦承偵查中係虛偽陳述而自首犯偽證罪
      ，其於本院審理中所述情節應足採信。亦可見被告及證人
      丙○○於警詢所述應與事實相符而堪採信。
（三）綜上所述，被告所辯，應屬事後卸責之詞，不足採信。本
      案事證明確，被告犯行洵堪認定，應依法論科。
二、核被告所為，係犯刑法第231 條第1 項前段之圖利媒介猥褻
    罪。公訴意旨認被告係犯媒介性交罪，容有誤會，應予更正
    。被告與真實姓名年籍不詳之應召站成員間，有犯意聯絡及
    行為分擔，應論以共同正犯，起訴書漏未論及此部分，亦應
    予敘明。又被告前有如犯罪事實欄所載之論罪科刑及執行完
    畢之紀錄，此有臺灣高等法院被告前案紀錄表1 份在卷可按
    ，其受有期徒刑執行完畢，於5 年以內故意再犯本件最重本
    刑為有期徒刑以上之罪，為累犯，應依刑法第47條第1 項規
    定，加重其刑。爰審酌被告之素行、犯罪之動機、目的、手
    段、媒介女子與他人為猥褻行為危害社會善良風俗，及犯後
    態度等一切情狀，量處如主文所示之刑，並諭知易科罰金之
    折算標準。扣案之行動電話門號0000000000號SIM 卡1 張，
    為被告所有，供被告使用以聯絡為本件妨害風化犯行所用之
    工具，業經被告及證人丙○○於警詢中陳述明確，爰依刑法
    第38條第1 項第2 款之規定宣告沒收。
據上論斷，應依刑事訴訟法第299 條第1 項前段，刑法第28條、
第231 條第1 項、第47條第1 項、第41條第1 項前段、第38條第
1 項第2款 ，刑法施行法第1 條之1 ，判決如主文。
本件經檢察官李美金到庭執行職務。
中    華    民    國    99    年    6     月    30    日
                  刑事第十二庭  審判長法  官  李君豪

                                      法  官  何燕蓉

                                      法  官  錢衍蓁
以上正本證明與原本無異
如不服本判決應於送達後十日內向本院提出上訴狀
                                      書記官  金和國
中    華    民    國    99    年    6     月    30    日
附錄本罪論罪科刑法條全文：
中華民國刑法第231 條
（圖利使人為性交或猥褻罪）
意圖使男女與他人為性交或猥褻之行為，而引誘、容留或媒介以
營利者，處5 年以下有期徒刑，得併科10萬元以下罰金。以詐術
犯之者，亦同。
公務員包庇他人犯前項之罪者，依前項之規定加重其刑至二分之
一。

司法院資訊處製作；財團法人民間司法改革基金會備份。
